# 急求：非持续经营的公司审计报告模版（会计报表附注）

提问人：tony868lamy 时间：2010-01-20 09:53:51
:handshake

回答人：chenyiwei
没有统一格式，还是建议根据客户的具体情况自行起草。客户进入非持续经营状态的原因、报表上的资产和负债状况、内部决策和外部审批程序的进展情况、是否会因资产变现以及负债清偿等原因需预计大额的损失或额外负债等，都是需要考虑的因素。

回答人：chenyiwei
回复 藤椅 tony868lamy 的帖子不符合《企业会计准则第 30 号——财务报表列报》第十三条对流动资产的定义，应作为非流动资产列报。

回答人：chenyiwei
回复 报纸 tony868lamy 的帖子可以作为在建工程或者其他非流动资产。

回答人：chenyiwei
回复 7 楼 sjf148 的帖子也可以以非持续经营等特殊编制基础编制财务报表（尤其是当持续经营假设已不再适用的情况下），但此时的财务报表不能表述为符合企业会计准则。

回答人：chenyiwei
回复 9 楼 sjf148 的帖子这种情况难以提供标准的模板，因为每个企业具体情况不同，报表使用者不同，而“非持续经营基础”本身并非准则有严格定义的概念，所以主要还是根据具体情况定制。要注意：报表上不能区分为流动资产和非流动资产，因为在非持续经营基础上，这样的分类没有意义。
可以给一个我以前处理过的例子，仅供参考：
1 、审计报告正文：
审计报告
XX公司董事会：
我们审计了后附的XX公司(“贵公司”)按照附注 2 所述编制基础编制的财务报表，包括 2008 年 12 月 31 日的资产负债表， 2008 年度利润表、所有者权益增减变动表和现金流量表以及财务报表附注。这些财务报表的编制是贵公司管理层的责任，我们的责任是在实施审计工作的基础上对这些财务报表发表审计意见。
我们按照中国注册会计师审计准则的规定执行了审计工作。中国注册会计师审计准则要求我们遵守职业道德规范，计划和实施审计工作以对财务报表是否不存在重大错报获取合理保证。审计工作涉及实施审计程序，以获取有关财务报表金额和披露的审计证据。选择的审计程序取决于注册会计师的判断，包括对由于舞弊或错误导致的财务报表重大错报风险的评估。在进行风险评估时，我们考虑与财务报表编制相关的内部控制，以设计恰当的审计程序，但目的并非对内部控制的有效性发表意见。审计工作还包括评价管理层选用会计政策的恰当性和作出会计估计的合理性，以及评价财务报表的总体列报。我们相信，我们获取的审计证据是充分的、适当的，为发表审计意见提供了基础。
我们认为，贵公司财务报表已经按照附注 2 所述编制基础编制，在所有重大方面反映了贵公司 2008 年 12 月 31 日的财务状况以及 2008年度的经营成果和现金流量。
我们提醒财务报表使用者关注，如财务报表附注 2 所述，贵公司 2008 年度财务报表以附注 2 所述编制基础列报，未列示比较数据，相关调整已包括在该财务报表中。本段内容不影响已发表的审计意见。
2 、附注中对编制基础的披露：
财务报表编制基础
由于如附注 1 所述，在 2008 年度内，本公司仍在正常开展营业活动，但本公司董事会已于 2009 年决定提前解散本公司，故本公司2008 年度财务报表采用如下所述的编制基础，同时未列示前期比较数据。
（ 1 ）本公司 2008 年 12 月 31 日资产负债表已对相关资产与负债因本公司非持续经营而作出了相关调整，包括但不限于变现资产可能产生的损失等。其中，固定资产中的机器设备与模具已按照账面价值与未来可出售给B公司的金额孰低计量。固定资产中的房屋建筑物及无形资产（土地使用权）按账面价值与预计可收回金额孰低计量。 鉴于截至 2008 年末，本公司已不再适用持续经营的基本会计假定，故对资产和负债不再按流动性大小归类为流动资产（负债）和非流动资产（负债）。 于 2008 年末，本公司管理层认为本公司无需因将于 2009 年内进行的清算和注销而承担重大的额外负债，因此在 2008 年末的财务报表中对于未来清算期间可能将发生的负债未予以预估，包括未计提因公司关闭而可能发生的员工辞退补偿。 （ 2 ）本公司的利润表（除下述的因本公司处于非持续经营状态而对资产和负债的价值进行的调整外）仍然基于根据企业会计准则和《企业会计制度》所确定的会计政策和会计估计进行确认和计量的结果予以列报。于 2008 年末，本公司对各项资产的可变现净值（或可收回金额）与其原账面价值进行比较，并按账面价值与可变现净值孰低的原则进行计量，差额计入 2008 年度的损益。于 2008 年末，本公司各项负债的需清偿金额等于其账面价值。 （ 3 ）本公司的现金流量表仍参照企业会计准则和《企业会计制度》规定的格式和项目分类口径予以列报。 （ 4 ）本公司的股东权益变动表的列报基础根据上述资产负债表和利润表的列报基础相应确定。 （ 5 ）本公司财务报表附注中对财务报表各主要项目的注释的披露基础，根据上述各条相应分别确定。
3 、重要会计政策和会计估计：
本财务报表所载财务信息根据下列重要会计政策和会计估计编制。它们是根据上述附注 2 所述编制基础拟定的。
会计年度
本公司的会计年度采用公历年度，即每年自 1 月 1 日起至 12 月 31 日止。
记账本位币
记账本位币和编制本财务报表所采用的货币均为人民币，除有特别说明外，均以人民币元为单位表示。
外币业务
发生外币(非记账本位币)业务时，采用当月月初的中国人民银行公布的基准汇率(“基准汇率”)折合为本位币记账。结算日，对债权债务及现金中的外币金额概按期末基准汇率进行调整，由此产生的汇兑损益，计入当期损益。
现金等价物
现金等价物是指本公司持有的期限短、流动性强、易于转换为已知金额的现金、价值变动风险小的投资。
坏账损失
本公司坏账损失的确认标准为：  债务人破产或死亡，以其破产财产或者遗产清偿后仍无法收回；  债务人逾期未履行其偿债义务，并且有确凿证据表明无法收回或收回的可能性不大。
本公司对应收账款采用备抵法核算坏账损失，提取特别坏账准备。特别坏账准备，是指管理层对个别应收款项的可收回程度作出判断并计提相应的坏账准备。
存货
存货划分为原材料、在产品、产成品和低值易耗品等。各种存货取得时按实际成本记账，存货发出采用加权平均法核算，包装物和低值易耗品采用一次摊销法。
存货在年末时按成本与可变现净值孰低计量，对可变现净值低于存货成本的差额，提取存货跌价准备。可变现净值，是指在预期的期后经营过程中，以存货估计售价减去至完工估计将要发生的成本、估计的销售费用以及相关税金后的金额。确定存货可变现价值时以市场价格为依据。
计提存货跌价准备时按存货类别计提。
固定资产
固定资产是指为生产商品、提供劳务、出租或经营管理而持有的，使用年限超过一年，单位价值较高的有形资产。
固定资产按取得时的成本入账。固定资产折旧：采用年限平均法提列，各类固定资产的估计使用年限和年折旧率如下：
类别 估计使用年限 估计净残值率 年折旧率
房屋及建筑物 5~47年 10% 1.9~18% 机器设备 5~10年 0~10% 9~20% 模具 5 年 0~10%18~20% 运输及办公设备与其他 5 年 0 20%
于 2008 年末，固定资产中的机器设备与模具按照账面价值与未来可出售给B公司的金额孰低计量；房屋建筑物按账面价值与预计可收回金额孰低计量。对上述未来出售金额或预计可收回金额低于账面价值的差额，计提固定资产减值准备。
固定资产盘盈、盘亏、报废、毁损及转让出售等资产处理净损益计入当年营业外收入或支出。
在建工程
在建工程是指购建固定资产之工程前期准备和工程达到预定可使用状态前实际发生的支出，包括工程直接材料、直接工资、待安装设备、工程建筑安装费、工程管理费和工程试运转净损益及允许资本化的借款费用。在建工程自达到预定可使用状态起转列固定资产。
在建工程在期末时按照账面价值与可收回金额孰低计量，对可收回金额低于账面价值的差额，计提减值准备。可收回金额，是指在建工程在预期的销售或转让时形成的估计未来现金流的现值。
无形资产
无形资产以取得时的实际成本入账。无形资产的成本自取得当月起在预计使用年限、合同规定的收益年限和法律规定有效年限三者中的最短者平均摊销。各类无形资产按照以下年限平均摊销:
土地使用权 47 年
于 2008 年末，无形资产按照账面价值与预计可收回金额孰低计量，对预计可收回金额低于账面价值的差额，计提无形资产减值准备。可收回金额，是指无形资产在预期的销售或转让时形成的估计未来现金流的现值。
收入确认原则
销售商品收入为本公司已将商品所有权上的主要风险和报酬转移给买方，不再对该已出售的商品保留继续管理权和实施控制，相关的经济利益能够流入本公司，相关的收入和成本能够可靠地计量时，确认销售收入的实现。
所得税
所得税的会计处理采用应付税款法，根据有关税法规定对本期的税前会计利润作相应调整后的应纳税所得额用以计算当期所得税费用。
关联方
在财务和经营决策中，如果一方有能力直接或间接控制、共同控制另一方或对另一方施加重大影响，则他们之间存在关联方关系；如果两方或多方同受一方控制，则他们之间也存在关联方关系。

提问人：lovesky8850 时间：2013-05-02 20:03:58
请教：非持续经营下审计 资产负债表和利润的格式是怎么样的

回答人：chenyiwei
1 、资产负债表：其所包含的项目与持续经营状态下的公司资产负债表类似，但资产、负债不再区分为流动和非流动。 2 、利润表：
须根据报告期内是否仍有正常经营活动而定。报告期内如果有正常经营活动的，则在利润表中仍应设置相应项目予以反映。另外还必须有一些非持续经营假设下利润表的特有项目，如：清算费用、资产变现和负债清偿净损益、预计资产变现损失（相当于持续经营时的资产减值损失）等。

提问人：liugangqd 时间：2014-12-16 14:48:23
若非持续经营状态公司为子公司，在出具合并报告及编制合并报表时是否也要做一些特殊考虑？比如子公司已经不区分资产、负债的流动性，那合并报表如何反映？

回答人：chenyiwei
母公司的合并报表仍按持续经营假设编制，被清算子公司的资产和负债在合并报表中就是一堆待处理的资产和待偿还的负债。 在合并报表中，因清算导致的额外负债（如人员遣散费等）可按或有事项准则中“企业重组义务”的规定予以处理。子公司的资产如符合持有待售非流动资产的判断标准的，可作为持有待售资产列报为流动资产。其余情况下的资产和负债按与原先相同的原则列报，但应特别关注其有无减值问题。 对于被清算子公司的清算损益，应根据其不同的业务内容，在母公司合并报表中进行重新分类。如清算组的行政办公费用列入管理费用，资产处置和负债清偿的损益列入营业外收支，人员遣散费的计提数列入管理费用等。

提问人：呼叫帮助 时间：2018-04-20 22:20:37
陈版， 2018 年度新的审计报告出现，您提供的清算审计报告格式是否也需要进行相应的修改？

回答人：chenyiwei
目前依据 1601 号审计准则出具的特殊基础审计报告的格式暂时不动，到中注协完成对 1601 的修改后再变动。